【裁判字號】    90,交聲,171
【裁判日期】    890918
【裁判案由】    聲明異議
【裁判全文】
臺灣臺南地方法院交通事件裁定                      九十年度交聲字第一七一號
    移送機關  交通部公路局嘉義區監理所麻豆監理站
    受處分人  甲○○
右列受處分人因違反道路交通管理處罰條例案件，對於交通部公路局嘉義區監理所麻
豆監理站九十年七月十八日所為之麻監裁車字第七五─Ｍ00000000號裁決處
分不服聲明異議，本院裁定如左：
    主  文
原處分撤銷。
甲○○駕駛汽車，拆除消音器造成噪音部分不罰。
甲○○擅自變更消音器設備之規格，處罰鍰玖佰元。
    理  由
一、本件移送機關處分意旨略以：受處分人即異議人甲○○於民國九十年六月二日下
    午十時二十分許，駕駛車號ＴＧ─三二三五號自小客車，行經台十九線飯店里路
    段經警臨檢，發現該車所有人因排氣管加大口徑，並將消音器拆除，發出聲音極
    大，因依90.6.1修正之道路交通管理處罰條例第四十三條第一項第二款規定依法
    告發，並經處分機關裁處罰鍰新臺幣六千元云云。
二、按汽車所有人不得拆除消音器，或以其他方法造成噪音，固為上開條例第四十三
    條第一項第二款所規定，惟查本件異議人甲○○否認上開違規之事實，辯稱僅係
    將消音器規格放大而已。經訊據證人即舉發警員李春發證稱：「當時就是取締這
    類車，依照原出廠規格不應該是這種排氣管，我認為他有變造，所以我才取締他
    ，當時我有叫他上車踩油門，要他聽聽其所踩由門後之排氣管所發出聲音，當時
    排氣管發出的聲音很大」，但異議人否認有試採油門一節，經本院會同異議人、
    李春發當場勘驗上開車輛之發動聲音，ＴＧ─三二三五號自小客車發動之聲音尚
    屬正常，並無噪音情況，有勘驗筆錄在卷足憑，為慎重起見，囑託麻豆監理站檢
    測該自小客車於加油後音量分貝，據該站函覆；「消音器作用正常，排氣管完好
    ，排放空氣污染物符合管制規定，其中汽油引擎汽車之排放空氣污染物檢測依規
    定係以惰轉狀態（即在不踩由門之狀態下）測定，另定期檢驗並無排氣管音量之
    檢測標準，故無前揭資料可提供。」有該站覆函在卷佐證，故異議人堅稱：車子
    消音器並未拆除，未製造噪音一節等語，尚堪採信。此外復查無其他證據足以證
    明異議人之上開違規情形，原處分機關依道路交通管理處罰條例第四十三條第一
    項第二款規定，罰鍰新臺幣六千元自與法不符，本件異議有理由，應由本院裁定
    將原處分撤銷，就該部分諭知諭知異議人不罰。
三、惟查，異議人亦自承該曾排氣管加大口徑，所為顯係違反同法第十六條第一項第
    二款之變更消音器設備之規格，且該事實與告發事實並未齟齬，且為異議人自承
    ，爰依上開法條諭知處罰鍰新台幣九百元。
據上論斷，應依道路交通案件處理辦法第二十條前段裁定如主文。
中    華    民    國      八十九      年      九      月      十八      日
                                臺灣臺南地方法院交通法庭
        法  官  何  清  池
右正本證明與原本無異。
如不服本判決，應於判決送達後十日內向本院提出上訴狀( 應附繕本 )。
                                        書記官  林  木  村
中    華    民    國      八十九      年      九      月      十八      日


司法院資訊處製作；財團法人民間司法改革基金會備份。
